---
title: "Final"
author: "Elena Myazina"
date: '11 июля 2018 г '
output: html_document
lang: ru-RU
---

```{r setup, include=FALSE}
knitr::opts_chunk$set(echo = TRUE, warning = FALSE, message = FALSE)
```


Подключаем необходимые библиотеки
```{r}
library(tidyverse) # обработка данных, графики...
library(ggplot2)
library(skimr) # описательные статистики
library(rio) # импорт фантастического количества форматов данных
library(Ecdat) # много-много разных наборов данных
library(FFTrees) # быстрые деревья
library(margins) # для подсчёта предельных эффектов
library(rpart.plot) # для картинок деревьев
library(plotROC) # визуализация ROC-кривой
library(ggeffects) # графики для предельных эффектов
library(MLmetrics) # метрики качества
library(ranger) # строим деревья
library(cluster) # кластерный анализ
library(broom)
library(factoextra)
library(vcd)
library(corrplot)
```

#1. Набор данных

#Для анализа была выбрана статистика об уплате налоговыми агентами налогов на доходы физических лиц ФНС по региону Москва (в разрезе муниципальных образований) за 2016 год - https://www.nalog.ru/rn77/related_activities/statistics_and_analytics/forms/. Она самая свежая - за 2017 год данных еще нет. Выкладывается в заархивированном виде в отдельных файлах для каждого муниципалитета. Для удобства с помощью Visual Basic необходимые данные были собраны в отдельный эксель-файл и сохранены в файле Moscow-2016-working.xlsx.

#Обозначения в шапке таблицы:

#MO - Муниципальное образование
#Q - Количество физических лиц, получивших доходы (чел.)
#Average_monthly - Среднемесячный доход до налогов (всех по муниципалитету)
#Population - Среднегодовая численность населения в муниципалитете (чел.)

#Последующий анализ проводился исходя из того, что в России НДФЛ платится не по прописке налогоплательщика, а по его месту работы. То есть данные о плательщиках НДФЛ в определенном муниципалитете можно сравнить с численностью населения в нем и превышение над средним означает наплыв рабочей силы, в противном случае - отток.

#Данные по численности населения взяты отсюда - http://moscow.gks.ru/wps/wcm/connect/rosstat_ts/moscow/ru/statistics/population/ и сохранены в файле Population-average-2016.xlsx.


```{r}
data1 <- import('Moscow-2016-work.xlsx')
skim(data1)
data2 <- import('Population-average-2016.xlsx')
skim(data2)
```

#2. Описательный анализ данных

#В двух файлах разное количество переменных. В первом - 13, во втором - 2. Количество наблюдений одинаково - 146. Все типы переменных - числовые, кроме столбца с названиями муниципальных образований.

#Для дальнейшего анализа и иллюстрации объединяем оба файла.

```{r}
income_taxes <- full_join(data1, data2, by = 'MO')
skim(income_taxes)
glimpse(income_taxes)

```

#В объединенном файле сохранилось количество наблюдений - 146. Переменных стало 14 (добавился один столбец с численностью населения в каждом муниципалитете).
#Все переменные кроме названий муниципалитетов - числовые.

#Построим гистограммы для среднего месячного дохода (столбец `Average_monthly`).

```{r}

qplot(data = income_taxes, x = Average_monthly) +
  labs(x = 'Средний ежемесячный доход до налогов, руб.', title = 'Гистограмма среднемесячного дохода в Москве')
```

```{r}
qplot(data = income_taxes, x = Average_monthly, y = Q, col = "red") +
  labs(x = 'Средний ежемесячный доход, руб.', y = 'Количество получивших доходы в муниципалитете', title = 'Диаграмма рассеяния количества получателей дохода в муниципалитете и их средних ежемесячных доходов')
```


#Добавим на график локальную полиноминальную регрессию и стандартную ошибку:

```{r}
qplot(data = income_taxes, x = Average_monthly, y = Q, col = "red", geom=c("point", "smooth")) + labs(x = 'Средний ежемесячный доход, руб.', y = 'Количество получивших доходы в муниципалитете', title = 'Диаграмма рассеяния количества получателей дохода в муниципалитете и их средних ежемесячных доходов')
```


#Добавляем в таблицу самый важный показатель - соотношение числа налогоплательщиков, вернее, получателей дохода в муниципалитете и населения (жителей, учитываемых статистикой) :

```{r}
income_taxes <- mutate(income_taxes, work_pop = Q/Population)
skim(income_taxes)
```

```{r}
barplot(income_taxes$work_pop, col = "green")
```

```{r}
barplot(income_taxes$Average_monthly, col = "green")
```

```{r}
qplot(data = income_taxes, x = Average_monthly, y = work_pop, col = "red", geom=c("point", "smooth")) + labs(x = 'Средний ежемесячный доход, руб.', y = 'Соотношение работающих и проживающих в муниципалитете', title = 'Диаграмма рассеяния средних ежемесячных доходов и деловой активности')
```

#Построим корреляционные матрицы:

```{r}
inc_cor1 <- cor(income_taxes$Average_monthly, income_taxes$work_pop)
inc_cor1
inc_cor2 <- cor(income_taxes$Q, income_taxes$Average_monthly)
inc_cor2
```

#Удаляем столбец с наименованиями муниципалитетов, а затем строим матрицу:

```{r}
income_taxes_cor <- income_taxes[, -c(1)]
skim(income_taxes_cor)

inc_cor3 <- cor(income_taxes_cor)
inc_cor3

```

```{r}
corrplot(inc_cor3) # график с аргументами по умолчанию
```

```{r}
corrplot(inc_cor3, method = 'number') # график со значениями корреляции
```



#3. Кластеризация методом k-средних

#Масштабируем данные:

```{r}
income_taxes_stand <- mutate_if(income_taxes, is.numeric, ~ as.vector(scale(.)))
skim(income_taxes_stand )
```

#Убираем столбец MO и превращаем его в метки строк:

```{r}
income_taxes_claster <- income_taxes_stand %>% column_to_rownames(var = 'MO')
income_taxes_claster_kmeans <- kmeans(income_taxes_claster, centers = 5)
income_taxes_claster_kmeans
```

```{r}
attributes(income_taxes_claster_kmeans)
```

#Координаты центров кластеров, количество объектов, размер:

```{r}
income_taxes_claster_kmeans$centers
```

```{r}
income_taxes_claster_kmeans$cluster
```

```{r}
income_taxes_claster_kmeans$size
```

```{r}
fviz_cluster(object = income_taxes_claster_kmeans, data = income_taxes_claster, ellipse.type = 'convex')
```


#Подбор оптимального числа кластеров:

```{r}
g1 <- fviz_nbclust(income_taxes_claster, kmeans, method = 'wss') +
  labs(subtitle = 'Elbow method')
g1
```

```{r}
g2 <- fviz_nbclust(income_taxes_claster, kmeans, method = 'silhouette') +
  labs(subtitle = 'Silhouette method')
g2
```

```{r}
g3 <- fviz_nbclust(income_taxes_claster, kmeans, method = 'gap_stat') +
  labs(subtitle = 'Gap statistic method')
g3
```

#Возвращаемся к кластеризации и меняем количество кластеров на 3:

```{r}
income_taxes_claster <- income_taxes_stand %>% column_to_rownames(var = 'MO')
income_taxes_claster_kmeans <- kmeans(income_taxes_claster, centers = 3)
income_taxes_claster_kmeans
```

#Иллюстрируем:

```{r}
fviz_cluster(object = income_taxes_claster_kmeans, data = income_taxes_claster, ellipse.type = 'convex')
```

#Что показывает график:

#В 1 кластере (73 объекта) с наиболее высокими средними ежемесячными доходами;

#Во 2 кластере с небольшим количеством объектов (12) находятся в основном центральные муниципалитеты Москвы, где количество получающих доходы заметно превышает количество проживающих (прописанных);

#В 3 кластере (61 объект) - нецентральные муниципалитеты с невысокими показателями средних ежемесячных доходов, значительным количеством жителей и невысоким превышением работающих над прописанными

#BSS/TSS =  56.6 %


#Проверим на 2 кластерах:
```{r}
income_taxes_claster <- income_taxes_stand %>% column_to_rownames(var = 'MO')
income_taxes_claster_kmeans <- kmeans(income_taxes_claster, centers = 2)
income_taxes_claster_kmeans
```

#Иллюстрируем:

```{r}
fviz_cluster(object = income_taxes_claster_kmeans, data = income_taxes_claster, ellipse.type = 'convex')
```

#BSS/TSS =  39.0 %, таким образом 3 кластера лучше, чем 2, а 5 лучше, чем 3

#При разбиении набора данных на 5 кластеров:

#Q Average_monthly  Population    work_pop
#1 -0.5035259      -0.2716228 -1.20201999 -0.26616535
#2 -0.2576199       2.7827579 -0.77176749 -0.06008229
#3  3.0141252      -0.2735346 -0.09082760  2.85106711
#4 -0.1558558       0.1198399  0.05552871 -0.19391399
#5 -0.2466921      -0.5214087  1.32118206 -0.40345004


#4.	Оценка модели линейной регрессии


#Буду учить матчасть


#5.	Классификация


#В данном наборе без анализа динамики какие-либо прогнозы мне кажутся сомнительными. Не те данные выбрала, чтобы строить прогноз и оценивать его качество. 

#6.	Загрузка работы в репозиторий:

https://github.com/Myelyu/Msc-2016

